【裁判字號】    98,上易,1917
【裁判日期】    980811
【裁判案由】    詐欺
【裁判全文】
臺灣高等法院刑事判決                98年度上易字第1917號
上  訴  人
即  被  告  甲○○
                    （現另案在臺灣嘉義監獄執行中）
上列上訴人因詐欺案件，不服台灣台北地方法院98年度易字第12
07號，中華民國98年6月17日第一審判決（起訴案號：台灣台北
地方法院檢察署97年度偵字第22047號），提起上訴，本院判決
如下：
    主  文
上訴駁回。
    理  由
一、按刑事訴訟法第350條、第361條、第362條、第367條規定，
    不服地方法院之第一審判決而上訴者，須提出上訴書狀，並
    應敘述具體理由，為上訴必備之程式；其所提出之書狀未敘
    述上訴理由，或僅曾以言詞陳述上訴理由者，均應於上訴期
    間屆滿後二十日內補提理由書於第一審法院。第一審法院經
    形式審查，認逾期未補提上訴理由者，應定期間先命補正；
    逾期未補正者，為上訴不合法律上之程式，應以裁定駁回。
    倘已提出上訴理由，但所提非屬具體理由者，則由第二審法
    院以上訴不合法律上之程式，判決駁回。而所謂具體理由，
    必係依據卷內既有訴訟資料或提出新事證，指摘或表明第一
    審判決有何採證認事、用法或量刑等足以影響判決本旨之不
    當或違法，而構成應予撤銷之具體事由，始克當之（例如：
    依憑證據法則具體指出所採證據何以不具證據能力，或依憑
    卷證資料，明確指出所為證據證明力之判斷如何違背經驗、
    論理法則）；倘僅泛言原判決認定事實錯誤、違背法令、量
    刑失之過重或輕縱，而未依上揭意旨指出具體事由，即與第
    二審上訴制度旨在請求第二審法院撤銷、變更第一審不當或
    違法之判決，以實現個案救濟之立法目的不合（最高法院97
    年度台上字第892號判決參照）。
二、被告上訴意旨略以：被告係在不知情下涉犯本罪，且於審理
    時已坦承不諱，為此請求撤銷原判決，另為妥適之裁判云云
    。
三、經查：被告所犯詐欺取財犯行，業據其於原審審理時坦承不
    諱，原判決並於理由欄說明本案相關依據，認被告自白與事
    實相符，並審酌被告之品行、僅因貪圖新臺幣3千元薄利而
    同意為本案犯行之犯罪動機、目的、手段以及詐得之財物價
    值雖高達2百餘萬元，但並未實際分得款項，參與犯罪之程
    度較共犯楊姓成年男子為輕，暨其犯罪後坦承犯行，態度尚
    佳等一切情狀，量處有期徒刑1年2月，並依中華民國96年罪
    犯減刑條例第2條第1項第3款之規定，減為有期徒刑7月，核
    其認事用法，俱無違誤，量刑亦稱妥適。被告上訴意旨略以
    ：其係在不知情下涉犯本罪，且於審理時已坦承不諱，請求
    撤銷原判決云云，並未指摘原審判決有何不當或違法之情形
    實際存在，即非屬具體之上訴理由。綜上所述，被告上訴意
    旨，未依據卷內既有訴訟資料或提出新事證，指摘或表明第
    一審判決有何採證認事、用法或量刑等足以影響判決本旨之
    不當或違法，而構成應予撤銷之具體事由，自非屬得上訴第
    二審之具體理由，其上訴不合法律上程式，應予駁回，且不
    經言詞辯論而為之。
據上論斷，應依刑事訴訟法第367條前段、第372條，判決如主文
。
中    華    民    國    98    年    8    月    11     日
                  刑事第十七庭  審判長法  官  趙功恆
                                      法  官  陳憲裕
                                      法  官  高明哲
以上正本證明與原本無異。
不得上訴。
                                      書記官  梁淑時
中    華    民    國    98    年    8     月    12    日


司法院資訊處製作；財團法人民間司法改革基金會備份。
